【裁判字號】    98,重抗,13
【裁判日期】    980408
【裁判案由】    撤銷仲裁判斷　　(補繳裁判費)
【裁判全文】
臺灣高等法院高雄分院民事裁定          98年度重抗字第13號
抗  告  人  華磐管理顧問有限公司
法定代理人  甲○○
上列抗告人因與高雄捷運股份有限公司間撤銷仲裁判斷事件，對
於中華民國98年3 月12日臺灣高雄地方法院98年度補字第340 號
所為核定訴訟標的價額之裁定提起抗告，本院裁定如下：
    主  文
原裁定關於核定訴訟標的之價額超過新台幣壹佰陸拾伍萬元部分
廢棄。
    理  由
一、撤銷仲裁判斷之訴，為其訴訟標的法律關係之形成權，屬財
    產權訴訟。該訴訟標的價額，應以原告如獲勝訴判決所得受
    之客觀上利益定之。又仲裁判斷經法院判決撤銷確定者，除
    另有仲裁合意外，當事人得就該爭議事項提起訴訟，仲裁法
    第43條亦有明文。按原告提起撤銷仲裁判斷之訴，所爭執之
    仲裁判斷結果為命原告給付一定之金額或為其他財產權之給
    付，與原告提起撤銷仲裁判斷之訴，所爭執之仲裁判斷結果
    為駁回原告之請求二者並不相同。前者原告勝訴之結果，將
    可免除原告依仲裁判斷所命給付之義務，其訴訟標的之利益
    可藉由該免除給付義務的金額或財產價值為核定；至於後者
    原告勝訴之結果，僅單純使原告取得前揭仲裁法第43條所定
    另行起訴之訴訟利益，並無使原告取得或免除給付之金額或
    財產價值可供核定。即在後者之情形，於原告聲請仲裁判斷
    時原請求之給付內容，不因其提起撤銷仲裁判斷之訴獲得勝
    訴可當然取得，而須賴另行提起訴訟為請求，自不能以其聲
    請仲裁判斷時所請求之金額，作為核定訴訟標的利益之依據
    ，應屬民事訴訟法第77條之12所稱訴訟標的之價額不能核定
    ，以同法第466 條所定不得上訴第三審之最高利益額數加十
    分之一即165 萬元，作為訴訟標的之價額。
二、查本件抗告人於原審係請求撤銷中華民國仲裁協會96年度仲
    雄聲義字第022 號所為關於駁回抗告人（原告）請求高雄捷
    運股份有限公司（被告）給付新台幣（下同）000000000 元
    本息部分之仲裁判斷，其所提撤銷仲裁判斷之訴，所爭執之
    仲裁判斷結果為駁回原告之請求，即屬前述後者之情形，則
    依上開說明，應以165 萬元作為訴訟標的之價額。原裁定核
    定訴訟標的價額為000000000 元，核徵一審裁判費000000 0
    元，自有違誤，抗告意旨指摘原裁定逾核部分不當，求為廢
    棄，為有理由，爰由本院將原裁定關於核定訴訟標的價額超
    過165 萬元部分廢棄。又核定訴訟標的價額係法院之職權，
    此類核定事件被告與原告利害關係非必相左，彼等間並無對
    立性，被告非屬核定訴訟標的價額事件之相對人，是原告抗
    告雖有理由，惟既屬無相對人之事件，抗告程序費用（抗告
    裁判費），仍由已繳納之抗告人負擔之，併此明。依民事
    訴訟法第492 條，裁定如主文。
中    華    民    國    98    年    4     月    8     日
                              民事第六庭
                                  審判長法官 許明進
                                  法      官 李炫德
                                  法      官 徐文祥
正本係照原本作成。
如不服本裁定應於送達後10日內向本院提出再抗告狀，並繳納再
抗告費新台幣1,000 元。
再為抗告應以適用法規顯有錯誤為理由，並應委任律師為代理人
。
中    華    民    國    98    年    4     月    9     日
                                  書  記  官 陳曼智
附註：
抗告人之配偶、三親等內之血親、二親等內之姻親，或抗告人為
法人、中央或地方機關時，其所屬專任人員具有律師資格並經法
院認適當者，亦得為第三審代理人。
抗告人或其法定代理人具有律師資格者及前項情形，應於提起抗
告或委任時釋明之。


司法院資訊處製作；財團法人民間司法改革基金會備份。
